臺灣彰化地方法院刑事判決
111年度簡上字第102號
上  訴  人  
即  被  告  鄭忠義




上列上訴人即被告因竊盜案件，不服本院中華民國111年5月10日
110年度簡字第1869號第一審簡易判決(聲請簡易判決處刑案號：
臺灣彰化地方檢察署110年度偵字第14172號)，提起上訴，本院
管轄之第二審合議庭判決如下：
    主          文
上訴駁回。
    犯罪事實及理由
一、被告於第二審經合法傳喚，無正當之理由不到庭者，得不待
    其陳述，逕行判決。又對於簡易判決有不服而上訴者，準用
    上開規定，刑事訴訟法第371條、第455條之1第3項分別定有
    明文。查上訴人即被告鄭忠義(下稱被告)經本院合法傳喚後
    ，無正當理由未到庭，此有本院送達證書、刑事報到明細附
    卷可稽【見本院111年度簡上字第102號卷(下稱簡上字卷)第
    85、95頁】，爰依上開規定，不待其陳述，逕行判決。
二、證據能力之說明
(一)被告以外之人於審判外之陳述，雖不符刑事訴訟法第159條
    之1至第159條之4之規定，而經當事人於審判程序同意作為
    證據，法院審酌該言詞陳述或書面陳述作成時之情況，認為
    適當者，亦得為證據。當事人、代理人或辯護人於法院調查
    證據時，知有刑事訴訟法第159條第1項不得為證據之情形，
    而未於言詞辯論終結前聲明異議者，視為有前項之同意，同
    法第159條之5定有明文。查本判決所引用被告以外之人於審
    判外之言詞或書面陳述，公訴人、被告迄於本院言詞辯論終
    結前，皆未聲明異議。公訴人並於本院審理時同意有證據能
    力(見簡上字卷第98、100頁)。而本院審酌該等供述證據作
    成及取得之狀況，並無違法、不當或顯不可信之情形，且為
    證明被告犯罪事實存否所必要，以之作為證據，認屬適當，
    依刑事訴訟法第159條之5規定，均具有證據能力。
(二)本案所引用之非供述證據，並無證據證明係違法取得，復經
    本院依法踐行調查程序，該等證據自得作為本案裁判之資料
    。
三、本案經本院審理結果，認第一審簡易判決認事用法及量刑均
    無不當，應予維持，除下列事項外，其餘均引用如附件一所
    示本院第一審刑事簡易判決書(含臺灣彰化地方檢察署檢察
    官聲請簡易判決處刑書)記載之犯罪事實、證據及理由：
(一)臺灣彰化地方檢察署檢察官聲請簡易判決處刑書犯罪事實欄
    一第2行至第3行「於民國110年8月11日執行完畢」之記載，
    應更正為「於民國110年4月5日執行完畢(嗣因接續執行拘役
    、罰金易服勞役，而於110年8月11日出監)」。　
(二)臺灣彰化地方檢察署檢察官聲請簡易判決處刑書犯罪事實欄
    一第7行「於110年9月20日14時許」之記載，應更正為「於1
    10年9月20日14時33分許」。
(三)臺灣彰化地方檢察署檢察官聲請簡易判決處刑書犯罪事實欄
    一第10行「於110年9月20日18時許」之記載，應更正為「於
    110年9月20日18時51分至18時53分間」。
四、被告上訴意旨略以：因伊與被害人之民事和解仍未達成協議
    ，需再做協商，爰提起上訴。
五、駁回上訴之理由
(一)原審審理後，以被告犯竊盜罪事證明確，並審酌被告所犯前
    案亦為竊盜案件，裁量均應刑法第47條第1項規定，加重其
    刑。且考量全案情節後，就被告所犯3罪各量處有期徒刑3月
    ，及均諭知以新臺幣(下同)1000元折算1日之易科罰金折算
    標準，並定應執行有期徒刑4月，暨諭知以1000元折算1日之
    易科罰金折算標準。復依法宣告沒收、追徵原判決主文所示
    犯罪所得。經核原判決認事用法並無違法失當或罪刑顯不相
    當之處，應予維持。
(二)被告雖稱欲與被害人和解，惟經本院聯繫告訴人鄧資璇、陳
    嘉豪及王盛騰詢問安排調解事宜，告訴人鄧資璇表示不用調
    解，因為被告是慣竊等語；告訴人陳嘉豪稱被告說其沒錢，
    要去關，所以不用調解，被告已在門市偷7、8次等語；告訴
    人王盛騰則表示被告已經偷拿好幾次，渠跟被告講東西還渠
    ，就不提告，但被告不甩，所以不用調解等語，有本院電話
    洽辦公務紀錄單在卷可稽(見簡上字卷第77頁)。可見被告上
    訴後，仍未能與前開各該告訴人達成和解，足認原審量刑所
    為斟酌事項，迄至本審言詞辯論終結前均未有所變異，並無
    科刑未臻妥適之情。綜上所述，被告上訴為無理由，應予駁
    回。
據上論斷，依刑事訴訟法第455條之1第1項、第3項、第368條、
第371條、第373條，判決如主文。
本案經檢察官蕭有宏聲請簡易判決處刑，被告上訴後，經檢察官
黃建銘到庭執行職務。
中　　華　　民　　國　　111 　年　　9 　　月　　15　　日
                  刑事第一庭  審判長法  官  廖健男
　　　　　　　　　                  法  官  胡佩芬
                                    法  官  林慧欣
以上正本證明與原本無異。
本件判決不得上訴。
中　　華　　民　　國　　111 　年　　9 　　月　　15　　日
                                    書記官  楊雅芳